臺灣桃園地方法院刑事裁定　　　　　　100年度交聲字第256號
原處分機關　交通部公路總局新竹區監理所中壢監理站
異　議　人
即受處分人　王志強
上列異議人即受處分人因違反道路交通管理處罰條例案件，對於
交通部公路總局新竹區監理所中壢監理站100年4月6 日所為之壢
監裁字第裁53-DB0000000號處分（原舉發案號：桃警局交字第DB
0000000號）聲明異議，本院裁定如下：
    主  文
異議駁回。
    理  由
一、原處分意旨略以：受處分人王志強駕駛車牌號碼BWF-626 號
    重型機車，於民國100年1月25日凌晨1 時16分許，行經桃園
    縣中壢市○○路，於設有燈光號誌管制之交岔路口闖紅燈，
    因認受處分人有違反道路交通管理處罰條例第53條第1 項規
    定之事實，乃依同條例第53條第1項、第63條第1項之規定，
    於100年4月6日以壢監裁字第裁53-DB0000000 號裁決書裁處
    受處分人罰鍰新臺幣（下同）1,800元，並計違規點數3點等
    語。
二、聲明異議意旨略以：伊於100年1月25日凌晨1 時16分許，駕
    駛車牌號碼BWF-626 號重型機車，行經桃園縣中壢市○○路
    路口，見綠燈轉為紅燈時，伊立即停車，但機車停太前面，
    當場剛好有2 名警員在該路口等紅燈，見狀即將伊攔下，開
    立闖紅燈之紅單，但伊僅超越白線，根本未闖紅燈，伊向警
    員反應，惟該警員要伊去申訴，態度不佳云云。
三、按行車管制號誌之圓形紅燈，係車輛面對圓形紅燈表示禁止
    通行，不得超越停止線或進入路口，道路交通標誌標線號誌
    設置規則第206條第5款定有明文。又汽車駕駛人，行經有燈
    光號誌管制之交岔路口闖紅燈者，處1,800元以上5,400元以
    下罰鍰；汽車駕駛人有同條例第53條情形者，除依原條款處
    罰鍰外，並予記違規點數3 點，道路交通管理處罰條例第53
    條第1項、第63條第1項第3 款分別定有明文。再按車輛面對
    圓形紅燈時仍穿越路口至銜接路段，含左轉、直行、迴轉及
    右轉（依箭頭綠燈允許行駛者除外）即視為闖紅燈之行為；
    於有繪設路口範圍者，車輛無視於紅燈警示，有穿越路口之
    意圖，而車身已伸入路口範圍亦視同闖紅燈，此有交通部82
    年4月22日交路（82）字第009811號函可資參照。
四、經查：
(一)、據證人即本案舉發之警員吳宗顯於本院調查時具結證稱：伊
    於100年1月25日凌晨1 時16分許與副所長在執勤，車停在新
    生路等紅燈，嗣新生路方向變換為綠燈，中美路口為紅燈時
    ，伊準備要起步，就發現異議人從中美路左轉進入新生路，
    伊與副所長就過去攔查異議人，異議人當時有求情說不要開
    闖紅燈，伊不接受異議人之請求，並依規定告發，此時異議
    人就說他沒有闖紅燈；伊不可能在十字路口攔查異議人，且
    異議人如僅停在中美路口，伊不會抓他，是因為異議人已經
    到了新生路，伊才會抓他等語（見本院100年度交聲字第256
    號卷第28頁、29頁背面），證人吳宗顯係於執勤中，在桃園
    縣中壢市○○路口停等紅燈，該燈號轉變為綠燈欲起步時，
    突見異議人自橫向紅燈禁止通行之中美路左轉進入新生路，
    旋即前往攔查異議人，其就所見異議人之前揭違規行為，已
    明確證述，並有證人吳宗顯當庭繪製攔查異議人地點之現場
    圖1 份可稽（見同上卷第31頁），衡之證人即警員吳宗顯與
    異議人素無仇隙，當無甘冒偽證罪追訴之危險而於本院調查
    時為虛偽證述之動機，況且本件證人吳宗顯係執行勤務時偶
    見異議人有前開違規之行為，自無刻意偽造證據而恣意舉發
    異議人之理，足認證人吳宗顯上開證詞洵值信實，應可採信
    。
(二)、異議人雖辯稱：該路口燈號原是綠燈，伊騎到路口時才轉為
    紅燈，伊馬上就煞車停下，但車子停太前面而超越白線云云
    。然查，異議人於本院調查時係辯稱：伊車子未到達新生路
    ，伊是停在中美路超過白線蠻多的地方，約停在中美路車道
    靠近新生路路肩，尚未到達新生路之楊記小吃店門口；伊一
    開始向警察說不好意思，伊在送便當，警察就說伊闖紅燈，
    伊就問警察是怎樣闖紅燈，警察就要伊靠邊停，並用手一比
    叫伊將車子牽到楊記小吃店那邊停云云（見同上卷第28頁、
    29頁背面），惟衡之常情，倘異議人之車輛僅係超越桃園縣
    中壢市○○路口之停止線，而停止在新生路路肩延伸處，未
    左轉到達新生路車道，則警員吳宗顯既係車行在新生路之車
    道上，其於攔查異議人時，僅需命異議人停靠路旁即可，當
    無要求異議人將機車再牽移至新生路之對向車道後，另與同
    時執勤之警員駕車趨前攔查之必要，甚且異議人此時更無可
    能不顧生命、身體之安危，貿然於中美路車行方向處於紅燈
    狀態，聽從證人吳宗顯之指示將機車牽移至對向之新生路車
    道上，足徵異議人所辯其車輛僅停靠在中美路停止線前靠近
    新生路路肩處云云，要與常情不符，益徵證人吳宗顯證述異
    議人已左轉進入新生路等情，始與事實相符。從而，異議人
    既已見中美路之燈號轉變為紅燈，原應遵守燈光號誌指示，
    在中美路停止線內停車並等待紅燈，詎其仍騎乘機車穿越路
    口至銜接之新生路路段遭警查獲，堪認其有闖紅燈之意圖，
    而其所騎乘之機車車身已伸越路口，自屬闖紅燈之行為，非
    僅係不遵守標線指示之超越禁止線行為，是異議人前揭違規
    之事實，洵可認定。
(三)、又按行為人有本條例之情形者，應填製舉發違反道路交通管
    理事件通知單，並於被通知人欄予以勾記，當場舉發者，應
    填記駕駛人或行為人姓名、性別、出生年月日、地址、身分
    證統一編號及車主姓名、地址、車牌號碼、車輛種類。被查
    獲之駕駛人或行為人為受處分人時，應於填記通知單後將通
    知聯交付該駕駛人或行為人簽名或蓋章收受之；拒絕簽章者
    ，仍應將通知聯交付該駕駛人或行為人收受，並記明其事由
    及交付之時間，違反道路交通管理事件統一裁罰基準及處理
    細則第11條第1 項第1 款定有明文。查本件異議人雖拒絕於
    舉發違反道路交通管理事件通知單上簽章，核與卷附本件舉
    發通知單上載明「拒簽」字樣一情相符（見同上卷第13頁背
    面），然證人吳宗顯於本院調查時就此節證稱：異議人拒絕
    簽名，伊有把舉發通知單交予異議人等語，復為異議人所不
    否認（見同上卷第13頁背面），足認警員當日即已將該舉發
    通知單合法送達於異議人，則其舉發程序，依法自應視為業
    已完成，附此敘明。至異議人另辯稱警員之態度惡劣，應予
    檢討云云，然核與本件違反道路交通管理處罰條例聲明異議
    事件並無關連，亦無理由，併予說明。
五、綜上所述，異議人前揭所辯難認可採，本案事證明確，其確
    有於前揭時、地行經有燈光號誌管制之交岔路口闖越紅燈之
    違規事實，堪以認定。從而原處分機關依道路交通管理處罰
    條例第53條第1項、第63條第1項第3款之規定，裁處罰鍰1,8
    00元，並記違規點數3點，核無違誤。本件異議人之異議為無
    理由，自應將其異議駁回。
六、依道路交通事件處理辦法第18條，裁定如主文。
中    華    民    國   100    年    7     月    8     日
                  交通法庭    法  官  林維斌
以上正本證明與原本無異。
如不服本裁定，應於裁定送達後5 日內向本院提出抗告狀。
                              書記官  鄭嘉惠
中    華    民    國   100    年    7     月    11    日